【裁判字號】    99,裁,2912
【裁判日期】    991125
【裁判案由】    土地增值稅
【裁判全文】
最  高  行  政  法  院  裁  定
                                      99年度裁字第2912號
聲  請  人  梁石祥
上列聲請人因與相對人桃園縣政府地方稅務局間土地增值稅事件
，對於中華民國97年1月10日本院97年度裁字第43號裁定，聲請
再審，本院裁定如下：
    主  文
再審之聲請駁回。
再審訴訟費用由聲請人負擔。
    理  由
一、按對於終審法院之裁定有所不服，除合於法定再審原因得聲
    請再審外，不容以其他之方法聲明不服，故不服終審法院之
    裁定而未以聲請再審之程序為之者，仍應視其為再審之聲請
    ，而依聲請再審程序調查裁判。本件聲請人提出行政訴訟再
    審狀對於本院確定裁定聲明不服，依上說明，仍應視其為再
    審之聲請，而依聲請再審程序調查裁判。次按聲請人聲請再
    審，應依行政訴訟法第283條準用第277條第1項第4款之規定
    表明再審理由，此為必須具備之程式。所謂表明再審理由，
    必須指明確定裁定，有如何合於再審理由之具體情事，始為
    相當。倘僅泛言有何條款之再審事由，而無具體情事者，尚
    難謂已合法表明再審理由。
二、本件聲請人因土地增值稅事件，經臺北高等行政法院95年度
    訴字第3356號判決（下稱原審判決）撤銷訴願決定及原處分
    關於核定土地增值稅稅額超過新臺幣（下同）3,274,919元
    部分，其餘之訴駁回後，提起上訴，經本院97年度裁字第43
    號裁定（下稱原確定裁定）以上訴不合法而駁回。聲請人不
    服，主張原確定裁定有行政訴訟法第273條第1項第1款規定
    之事由，對之聲請再審。聲請意旨略以：相對人依財政部民
    國94年3月17日台財稅字第09404517050號令釋（下稱財政部
    94年令釋），以66年10月2日為系爭土地持有年限之起算日
    ，至94年12月16日出售為止，持有土地期間為28年，不符土
    地稅法第33條第8項為由，僅得依土地稅法第33條第6項規定
    減徵土地增值稅作成原處分。惟系爭土地持有期間之起算時
    點，原確定裁定有應適用而不適用民法第758條、土地法第
    43條規定之錯誤，且有不應適用而適用財政部94年令釋之錯
    誤，且財政部於99年5月6日台財稅字第09904041650號令釋
    中明文「第1次規定地價前取得所有權之土地，於適用土地
    稅法第33條規定減徵土地增值稅時，其持有土地期間之起算
    時點，依民法第758條及第759條規定認定」，益證財政部94
    年令釋與司法院釋字第620、622、625、674號解釋意旨及憲
    法第19條租稅法律主義及法律保留原則有違。聲請人係於99
    年5月7日知悉前開聲請再審事由，於知悉30日內聲請再審等
    語，為其理由。經核其再審狀載內容，係就前訴訟程序之實
    體爭議事項為指摘，而對於本院原確定裁定以其對原審判決
    未具體指摘有如何之違背法令，認其上訴不合法予以駁回，
    究有如何合於行政訴訟法第273條第1項第1款事由之具體情
    事，則未敘明，依首開規定及說明，本件再審之聲請，為不
    合法，應予駁回。
三、據上論結，本件聲請為不合法。依行政訴訟法第283條、第
    278條第1項、第104條、民事訴訟法第95條、第78條，裁定
    如主文。
中    華    民    國    99    年    11    月    25    日
                    最高行政法院第一庭
                        審判長法官  楊  惠  欽
                              法官  曹  瑞  卿
                              法官  陳  鴻  斌
                              法官  林  金  本
                              法官  胡  方  新

以  上  正  本  證  明  與  原  本  無  異
中    華    民    國    99    年    11    月    26    日
                              書記官  郭  育  玎

司法院資訊處製作；財團法人民間司法改革基金會備份。
